【裁判字號】    92,訴,51
【裁判日期】    920904
【裁判案由】    竊盜等
【裁判全文】
臺灣臺東地方法院刑事判決                            九十二年度訴字第五一號
    公  訴  人  臺灣臺東地方法院檢察署檢察官
    被      告  甲○○
右列被告因竊盜等案件，經檢察官提起公訴 (九十一年度偵字第一○九八號)，本院
判決如左：
    主  文
甲○○變造私文書，足以生損害於公眾及他人，累犯，處有期徒刑陸月，如易科罰金
，以佰元折算壹日。
    事  實
一、甲○○前於民國八十八年間因竊盜案件，經臺灣臺南地方法院判處有期徒刑柒月
    確定，於九十年一月二日執行完畢。詎仍不知悔改，竟基於意圖為自己不法之所
    有及偽造私文書之犯意，於九十年十一月十日，以新台幣（下同）二十二萬元之
    代價，在臺南市○○路○段二五一號志興汽車修配場，購得張國威委託該場負責
    人丙○○代為出售之ＢＭＷ出廠之車牌號碼原為ＣＯ－○三二六號惟現已停用之
    泡水車後（該車之引擎號碼為：00000000；車身號碼為：ＷＢＡＨＢＧ
    一○三○ＢＭ二六八三二），於不詳時間、不詳地點以俗稱「借屍還魂」之方式
    ，切割該泡水車輛之引擎號碼與車身號碼後，於重新申請該車車牌核發時，先將
    該車販賣予解體工廠，再於同年十一月二十日凌晨一時許，在臺南市○○區○○
    路七二號前，以外觀上不足以對人之生命、身體造成危險之六角套筒竊取乙○○
    所有，車牌號碼為ＵＫ－三六七九之自小客車，得手後為免遭警查緝，遂向其女
    友張春梅借得張春梅所有之二Ｊ－三六七九號車牌一面，懸掛於所竊得之自小客
    車上。再於不詳時間、不詳地點將上開切割自ＣＯ－○三二六號自小客車之引擎
    號碼、車身號碼焊接在所竊得ＵＫ－三六七九之自小客車上，足以生損害於該車
    之製造公司及監理機關對車籍管理之正確性。嗣於同年月二十二日下午六許，將
    該自小客車駛往位於臺東縣仁德鄉仁愛村負責人為丁○○之貫益保養廠，欲僱請
    不知情之工人重新將車鈑金及烤漆時，為警循線查獲。
二、案經臺南市警察局第三分局報請臺灣臺南地方法院檢察署呈請臺灣高等法院檢察
    署檢察長核轉臺灣臺東地方法院檢察署檢察官偵查起訴。
    理  由
一、訊據被告甲○○對右揭犯罪事實坦承不諱，核與證人張春梅於警詢中及證人丙○
    ○、丁○○於警詢及本院調查時證述相符，並有買賣合約書、現場照片十五幀在
    卷足憑，被告自白與事實相符，堪值採信。至被告用以竊盜之六角套筒，並未扣
    案，而訊據被告於本院調查時供稱：「六角套筒是鐵製的，大概是食指的長度，
    重量不知道多重，前端是圓圓的」等語明確，顯然無法做為攻擊他人之器械使用
    ，核並不足以對於人之生命及身體構成威脅，應非屬刑法第三百二十一條第一項
    第三款所規範之兇器，附此敘明。
二、按車身號碼係製造廠商出廠之標誌，依習慣乃表示一定用意之證明，依刑法第二
    百二十條第一項規定，係屬準私文書（最高法院九十年台上字第四三五一號判決
    參照）。被告就右揭泡水車輛引擎拆下並切割車身及引擎號碼，裝置及焊接在所
    竊得車輛車體上，所為係犯刑法第二百二十條第一項、第二百十條偽造準私文書
    罪及第三百二十條第一項之竊盜罪。公訴人認被告所為係犯刑法第二百二十條第
    二項、第二百十條及第二百十六條之行使偽造準私文書罪，惟被告雖已將泡水車
    輛引擎拆下並切割車身號碼，裝置及焊接在所竊得車輛車體上，惟並未行使，是
    公訴意旨認應依行使偽造準私文書罪處斷，容有未洽，惟起訴事實相同，爰依法
    變更起訴法條，附此敘明。被告所犯上開二罪間，有方法結果之牽連關係，應從
    一重論以偽造準私文書罪處斷。被告前於八十八年間因竊盜案件，經臺灣臺南地
    方法院判處有期徒刑柒月確定，於九十年一月二日執行完畢，有臺灣高等法院被
    告全國前案紀錄表一紙在卷足憑，五年內再犯本件有期徒刑以上之罪，為累犯，
    應依刑法第四十七條規定加重其刑。爰審酌被告素行不端，年輕力壯，不思正途
    獲得財富，竟運用智慧於不當之途，及犯後尚能坦承犯行等一切情狀，量處如主
    文所示之刑，並諭知易科罰金之折算標準。另被告所有供犯罪所用之六角筒套一
    支，並未扣案，且未尋獲，爰不另為沒收之諭知。
據上論斷，應依刑事訴訟法第二百九十九條第一項前段、第三百條，刑法第二百二十
條第一項、第二百十條、第三百二十條第一項、第五十五條、第四十一條第一項前段
，罰金罰鍰提高標準條例第一條前段、第二條，判決如主文。
本案經檢察官廖偉志到庭執行職務
中     華     民     國     九十二      年      九      月      四      日
                                  臺灣臺東地方法院刑事庭
     法  官  柯姿佐
右正本證明與原本無異。
如不服本判決，應於判決送達後十日內向本院提出上訴狀。（須附繕本）
「切勿逕送上級法院」
                                          書記官  蘇美琴
中     華     民     國     九十二      年      九      月      八      日
附記
中華民國刑法第二百二十條第一項
在紙上或物品上之文字、符號、圖畫、照像，依習慣或特約，足以為表示其用意之證
明者，關於本章及本章以外各罪，以文書論。
中華民國刑法第二百一十條
 (偽造變造私文書罪)
偽造、變造私文書，足以生損害於公眾或他人者，處五年以下有期徒刑。
中華民國刑法第三百二十條第一項
 (普通竊盜罪)
意圖為自己或第三人不法之所有，而竊取他人之動產者，為竊盜罪，處五年以下有期
徒刑、拘役或五百元以下罰金。


司法院資訊處製作；財團法人民間司法改革基金會備份。
